# 求助陈版主，收入确认的疑问

提问人：liuweisheng 时间：2022-12-15 10:29:59
本公司为零部件厂商， 2021 年 12 月货物发至主机厂，主机厂上线领用，有数量，但是结算价格未定。 2021 年 12 月本公司是否可以根据协议价格进行暂估确认该部分产品的收入。谢谢版主解惑。

回答人：chenyiwei
这部分收入的计量参照新收入准则第十六条关于可变对价的原则处理，即按照期望值法或者最可能发生金额法作出最佳估计，同时需确保遵循“极可能不会发生重大转回”的限制条件。
如果根据以往惯例判断，最终结算价有较大可能性需在协议价格的基础上下调，且下调影响重大的，则依据协议价格暂估很可能是不恰当的。